【裁判字號】    97,訴,206
【裁判日期】    970215
【裁判案由】    毒品危害防制條例
【裁判全文】
臺灣板橋地方法院刑事判決               97年度訴字第206號
公  訴  人  臺灣板橋地方法院檢察署檢察官
被      告  甲○○
上列被告因違反毒品危害防制條例案件，經檢察官提起公訴（96
年度毒偵字第9671號），本院合議庭以裁定進行簡式審判程序，
判決如下：
    主  文
甲○○施用第一級毒品，累犯，處有期徒刑捌月；扣案海洛因壹
包（驗餘淨重零點零捌公克）沒收銷燬之。又施用第二級毒品，
累犯，處有期徒刑伍月。應執行有期徒刑壹年，扣案海洛因壹包
（驗餘淨重零點零捌公克）沒收銷燬之。
    事  實
一、甲○○前因施用毒品案件，經本院以91年度毒聲字第3184號
    裁定將其送往勒戒處所觀察、勒戒後，認有繼續施用毒品之
    傾向，再經本院以92年度毒聲字第596 號裁定令入戒治處所
    施以強制戒治，嗣其強制戒治成效經評定為合格，無繼續戒
    治之必要，乃再由本院以92年度毒聲字第2709號裁定停止戒
    治，所餘戒治期間付保護管束，而於民國93年2 月14日保護
    管束期滿未經撤銷，視為強制戒治期滿，由臺灣板橋地方法
    院檢察署檢察官以93年度戒毒偵字第111 號為不起訴處分確
    定；甲○○復因施用第一級、第二級毒品案件，經本院以94
    年度訴字第1401號分別判處有期徒刑7 月、有期徒刑4 月，
    應執行有期徒刑10月確定，刑期起算日期為94年11月30日，
    而於95年9 月15日縮刑期滿執行完畢。詎甲○○仍不知悔改
    ，明知海洛因及甲基安非他命分別為毒品危害防制條例第2
    條第2 項第1 款、第2 款所規定之第一級毒品及第二級毒品
    ，竟基於施用第一級毒品海洛因之犯意，於96年11月20日下
    午3 時許，在臺北縣蘆洲市○○路尼加拉瓜公園內，以將海
    洛因粉末摻入香煙內點火吸食之方式，施用第一級毒品海洛
    因1 次；另基於施用第二級毒品甲基安非他命之犯意，於96
    年11月19日某時，在上址尼加拉瓜公園附近之廢棄工地內，
    以將甲基安非他命置於玻璃球吸食器內加熱燒烤吸食其煙霧
    之方式，施用第二級毒品甲基安非他命1 次（該吸食器業經
    丟棄不復尋獲）；嗣於96年11月20日下午3 時50分許，在臺
    北縣蘆洲市○○○路339 巷99號前為警查獲，並扣得甲○○
    所有之海洛因1 包（驗餘淨重0.08公克）。
二、案經臺北縣政府警察局蘆洲分局報請臺灣板橋地方法院檢察
    署檢察官偵查起訴。
    理  由
一、上揭事實，業據被告甲○○於本院審理時坦白承認；且被告
    於為警查獲後所採集之尿液，經送請臺灣檢驗科技股份有限
    公司以酵素免疫分析法初步檢驗、氣相層析質譜儀法確認檢
    驗之檢驗結果，確呈鴉片類及甲基安非他命陽性反應，有該
    檢驗機構出具之濫用藥物尿液檢驗報告1 紙附卷可稽；而被
    告為警查獲時所扣得之白色粉末1 包（驗餘淨重0.08公克）
    ，經送請前開檢驗機構以前述同一方式進行檢驗之結果，確
    含第一級毒品海洛因成分，此亦有該檢驗機構出具之濫用藥
    物檢驗報告1 紙在卷可按，足認被告上開自白，核與事實相
    符。又被告前因施用毒品案件，經本院以91年度毒聲字第31
    84號裁定將其送往勒戒處所觀察、勒戒後，認有繼續施用毒
    品之傾向，再經本院以92年度毒聲字第596 號裁定令入戒治
    處所施以強制戒治，嗣其強制戒治成效經評定為合格，無繼
    續戒治之必要，乃再由本院以92年度毒聲字第2709號裁定停
    止戒治，所餘戒治期間付保護管束，而於93年2 月14日保護
    管束期滿未經撤銷，視為強制戒治期滿，由臺灣板橋地方法
    院檢察署檢察官以93年度戒毒偵字第111 號為不起訴處分確
    定；被告復因施用第一級、第二級毒品案件，經本院以94年
    度訴字第1401號分別判處有期徒刑7 月、有期徒刑4 月，應
    執行有期徒刑10月確定，此亦有臺灣高等法院被告前案紀錄
    表1 份在卷可憑；本件事證明確，被告施用毒品犯行，堪以
    認定。
二、按海洛因及甲基安非他命分別為毒品危害防制條例第2 條第
    2 項第1 款、第2 款所規定之第一級毒品及第二級毒品。核
    被告施用海洛因之行為，係犯毒品危害防制條例第10條第1
    項之施用第一級毒品罪，其施用甲基安非他命之行為，係犯
    毒品危害防制條例第10條第2 項之施用第二級毒品罪；其施
    用前後持有第一級毒品海洛因、第二級毒品甲基安非他命之
    低度行為，應為其施用之高度行為所吸收，均不另論罪。被
    告所犯上開二罪，犯意各別，罪名互異，應予分論併罰。又
    被告有如事實欄第1 項所載之犯罪科刑及執行紀錄，有臺灣
    高等法院被告前案紀錄表在卷可參，其於受有期徒刑之執行
    完畢後，5 年內故意再犯本件有期徒刑以上之罪，為累犯，
    應依刑法第47條第1 項規定加重其刑。爰審酌被告前已因施
    用毒品而受不起訴處分之寬典，並經法院論罪科刑執行完畢
    ，猶不知警惕而再犯本件之罪，顯見其自制力薄弱，惟其施
    用毒品僅屬自殘行為，對於他人之法益尚無直接之侵害，及
    其犯後坦承犯行，態度尚稱良好等一切情狀，量處如主文所
    示之刑，並定其應執行之刑。扣案海洛因1 包（驗餘淨重0.
    08公克），係被告本件施用毒品犯行所查獲之第一級毒品，
    應依毒品危害防制條例第18條第1 項前段規定沒收銷燬之。
據上論斷，應依刑事訴訟法第273 條之1 第1 項、第299 條第1
項前段，毒品危害防制條例第10條第1 項、第2 項、第18條第1
項前段，刑法第11條前段、第47條第1 項、第51條第5 款，判決
如主文。
本案經檢察官黃佳權到庭執行職務
中    華    民    國    97    年    2     月    15    日
                  刑事第一庭  法  官  劉景宜
以上正本證明與原本無異
如不服本判決應於送達後10日內向本院提出上訴狀
                              書記官  謝秀青
中    華    民    國    97    年    2     月    18    日
附錄本案論罪科刑法條全文：
毒品危害防制條例第10條第1項、第2項
施用第一級毒品者，處 6 月以上 5 年以下有期徒刑。
施用第二級毒品者，處 3 年以下有期徒刑。


司法院資訊處製作；財團法人民間司法改革基金會備份。
